臺灣雲林地方法院民事判決
110年度六簡字第271號
原      告  楊小槿  
被      告  洪榆覲  
上列當事人間請求損害賠償事件，於民國110年12月27日言詞辯
論終結，本院判決如下：
    主  文
原告之訴及假執行之聲請均駁回。
訴訟費用由原告負擔。
    事實及理由
一、原告起訴主張：原告於民國104年1月14日與訴外人楊晨諒結
    婚，婚後育有子女各1人，乃被告於110年間與楊晨諒發生不
    正當之關係，而生下楊鎧鉅，並於110年1月24日由楊晨諒認
    領，原告於今年2月間由婆婆告知始悉上情，則被告故意以
    違背善良風俗之方法加損害於他人致原告與楊晨諒離婚精神
    上受到極大之痛苦，為此爰依民法第184條第1項後段提起本
    件訴訟，並聲明：㈠被告應給付原告新臺幣（下同）30萬元
    。㈡訴訟費用由被告負擔。㈢請准擔保宣告假執行。
二、被告則以：我確實與楊晨諒生下楊鎧鉅，但不知楊晨諒係有
    配偶之人等語，資為抗辯。
三、法院得心證理由：
㈠、按因故意不法侵害他人之權利者，負損害賠償責任，故意以
    背於善良風俗之方法加損害於他人者亦同。又不法侵害他人
    之人格法益而情節重大者，被害人雖非財產上之損害，亦得
    請求賠償相當之金額；此項規定，於不法侵害他人基於配偶
    關係之身分法益而情節重大者，準用之，民法第184條第1項
    、第195條第1項、第3項各有明文；次按當事人主張有利於
    己之事實者，就其事實有舉證之責任。其因侵權行為所生之
    損害賠償請求權，以行為人有故意或過失不法侵害他人之權
    利為成立要件；倘行為人否認有故意或過失，即應由請求人
    就此利己之事實舉證證明；若請求人先不能舉證以證實自己
    主張之事實為真實，則行為人就其抗辯事實即令不能舉證，
    或所舉證據尚有疵累，亦應駁回請求人之請求（最高法院92
    年度台上字第1505號判決意旨參照）。本件原告主張被告於
    110年間與楊晨諒發生不正當之關係，而生下楊鎧鉅，顯侵
    害原告基於配偶關係之身分法益而情節重大等情，惟被告辯
    以其不知悉楊晨諒係有配偶之人，則依上開規定，自應由原
    告就被告負有故意之侵權行為負舉證責任。經查，原告並未
    提出積極事證舉證證明被告確實知悉楊晨諒係有配偶之人，
    從而，原告主張被告明知楊晨諒係有配偶之人一節，未據原
    告提出積極事證舉證以實其說，不得謂已盡舉證責任，自難
    認其上開主張為真，原告既無從證明被告於斯時已知悉楊晨
    諒為有配偶之人，自難認被告主觀上有侵害原告配偶權行為
    之故意存在，而無從證明被告構成侵害原告配偶權之侵權行
    為，核與侵權行為之構成要件不合，是原告請求被告賠償精
    神慰撫金等語，洵非可採。
㈡、從而，原告依民法第184條第1項後段之侵權行為法律關係，
    請求被告賠償30萬元，為無理由，應予駁回。又，原告之訴
    既經駁回，其假執行之聲請已失所依附，應併予駁回。
四、本件事證已臻明確，兩造其餘攻擊防禦方法及舉證，核與判
    決結果無影響，爰不予一一論述，併此敘明。
五、訴訟費用負擔之依據：民事訴訟法第78條。
中    華    民    國    111　 年     1   月     10    日
                  斗六簡易庭      法  官  温文昌
以上正本係照原本作成。
如不服本判決，應於送達後20日內向本院提出上訴狀並表明上訴
理由，如於本判決宣示後送達前提起上訴者，應於判決送達後20
日內補提上訴理由書（須按他造人數附繕本）。
中　　華　　民　　國　　111 　年　　1 　　月　　11　　日
                                  書記官  張宏清